最高法院刑事判決　　　　　　九十四年度台上字第三八六０號
　　上　訴　人　丙○○
　　　　　　　　　　　　義11.
　　　　　　　　乙○○
　　　　　　　　　　　　之1號.
　　　　　　　　　　　　（另案在台灣台中監獄苗栗分監執行
　　　　　　　　　　　　中）
　　　　　　　　甲○○
　　　　　　　　　　　　之3號.
　　　　　　　　　　　　（另案在台灣台中監獄苗栗分監執行
　　　　　　　　　　　　中）
　　上 列一 人
　　選任辯護人　郭隆偉律師
　　上　訴　人　丁○○
　　　　　　　　　　　　（另案在台灣台中監獄執行中）
上列上訴人等因強盜案件，不服台灣高等法院台中分院中華民國
九十四年四月二十七日第二審判決（九十三年度少連上訴字第七
四、七五號，起訴案號：台灣苗栗地方法院檢察署九十二年度偵
字第四０三號），提起上訴，本院判決如下：
    主  文
上訴駁回。
    理  由
一加重準強盜未遂及丙○○、甲○○、丁○○三人之加重強盜部
分：
按刑事訴訟法第三百七十七條規定，上訴於第三審法院，非以判
決違背法令為理由，不得為之。是提起第三審上訴，應以原判決
違背法令為理由，係屬法定要件。如果上訴理由狀並未依據卷內
訴訟資料，具體指摘原判決不適用何種法則或如何適用不當，或
所指摘原判決違法情事，顯與法律規定得為第三審上訴理由之違
法情形，不相適合時，均應認其上訴為違背法律上之程式，予以
駁回。本件上訴人乙○○上訴意旨略稱：乙○○於行竊宋其維之
財物行為被宋其維發現後，即逃離現場，並未在他人追躡之中，
而共犯丙○○雖尚在他人追躡中，但其後已遭告訴人宋其維與二
名路人合力制服，此時逮捕之行為應已終止，而上訴人與甲○○
等人復行折返現場，對告訴人加以毆打，企圖拯救遭制服之丙○
○，但已在丙○○遭制服後約二分鐘之後，此時丙○○已休克倒
在地上，根本無力反抗，上訴人等返回後對告訴人展開攻擊行為
，已與上開「當場」之要件不符，原判決竟擴張解釋為逮捕後等
待警察到來之前，其逮捕狀態仍在持續中，有違罪刑法定主義之
精神，故本件上訴人毆打宋其維之行為雖不免構成傷害罪，但因
其已非屬刑法第三百二十九條所規定之「當場」，與準強盜罪之
要件不符，原判決有適用法則不當之違法等語。上訴人甲○○上
訴意旨略稱：(一)、原判決認定甲○○與其他共犯共同謀議，取得
「無人在即偷，有人在即行強盜」之共識，而犯黃良助住宅之強
盜案，但原判決並未說明憑何證據為此認定，有判決理由不備之
違法。(二)、甲○○於警訊及第一審偵審中均稱民國九十二年一月
十六日黃良助住宅強盜案，伊僅在外把風，不知其他共犯有帶刀
，伊僅有竊盜犯意等語，原判決認定甲○○知悉其他共犯入內行
搶之證據何在，原判決未予說明，亦有理由欠備之失。(三)、原判
決認共犯丁○○未對被害人宋其維實施強暴行為，遂認其不成立
加重準強盜未遂罪，而僅應成立加重竊盜未遂罪。依此法理，甲
○○未進入黃良助住宅對被害人施暴，亦不應成立加重強盜罪，
應僅成立加重竊盜罪。乃原判決竟認甲○○應負加重強盜罪責，
故原判決有理由矛盾之違法。(四)、宋其維身材壯碩，已將丙○○
壓住在地，且拿鈍器打擊鍾某，顯有防衛過當之嫌。又依宋其維
之診斷證明書所載，其受傷並不嚴重，且其與苗栗大千綜合醫院
有業務往來關係，則其有無住院二天之必要，實堪質疑。反觀丙
○○送醫急救時，已屬病危狀態，則甲○○及乙○○見丙○○被
宋其維毆打致狀況危急，而出手相救，乃人之常情，原判決竟論
以加重準強盜未遂罪，稍嫌速斷，而有未當等語。上訴人丁○○
上訴意旨略稱：(一)、丁○○於審理中一再辯稱：警訊中之自白，
係受警員林德昌以詐騙、利誘方式謂可請檢察官准予交保之影響
，而為不實之供述，原審未依職權傳訊林德昌調查此事實，自屬
違法。(二)、證人潘惠燕已到庭證述林德昌叫其回去準備新台幣三
十萬元之交保金，此可證明丁○○上開所辯為真，原判決未說明
其證言如何為不可採之理由，有判決不備理由之違法。(三)、丁○
○確實未涉及黃良助住宅之強盜案，原判決僅依共同被告之警訊
筆錄及丁○○第二次之警訊筆錄認定丁○○為共犯，其認事、採
證自屬違法。(四)、原審於審理期日未命證人具結，亦屬違法。(五)
、丁○○之自白，係警方以誘導、詐欺等以被告若配合問案，即
可交保之不正方法取得，依法無證據能力，乃原判決徒以丁○○
既知交保非警察之權限，即遽謂證人潘惠燕之證言，尚無從推翻
丁○○於警詢中自白之證據力，有判決理由矛盾之違法。(六)、丁
○○警詢中係自白案發時駕駛之車輛改掛竊來之車牌，與原判決
事實欄所載係懸掛自己所有Ｑ八─一００二號車牌之事實不符，
足見該自白為不可採，且原判決有認定事實與所採證據不符之違
法。(七)、丁○○於第一審時一心為求交保，不可能於聲請交保狀
中對已坦承之犯行予以辯駁，原判決竟以此認自白為可採之理由
，其推論與經驗法則有違。(八)、共犯羅文成於九十二年三月二十
七日第一審訊問時，已明白指稱丁○○未參與本件強盜犯行，此
有利之證據為何不足採，原判決未予說明，難謂適法。(九)、本案
其他四名共犯之筆錄係警員提示相關內容而作成，關於丁○○涉
案部分之內容自會相同，原判決竟以此為不利丁○○之認定，即
失於草率且流於主觀空泛，亦有違誤。(十)、證人邱華旺於警詢時
係稱：黃良助住宅強盜案發生日即九十二年一月十六日上午開進
乙○○住處之車為Ｑ八─一００二號車云云，證人韋永柯於警詢
時則係稱：Ｑ八─一００二號車早上從該住處車庫開出云云，二
人所述不一致，原判決未說明其取捨證據之理由，而併採之，有
判決理由不備之違法。又證人韋永柯於第一審證稱：其見到上訴
人等人從乙○○住處出去之時間，還沒有到中午十二點，不可能
會到中午或下午等語。而原判決認定丁○○等人駕駛車輛返回乙
○○住處之時間為中午十一時左右，嗣於該處撬開保險箱取出贓
物後，四人再度外出，將保險箱丟於產業道路旁山溝，於中午十
二時三十分許，至明德水庫山區燒燬ＬＹ─六七八五號小客車等
情。足見原判決認定之時間與韋永柯所述時間不符，亦有認定事
實與所採證據不相適合之違法。上開二證人所言既不相符，究竟
實情為何，原審未予詳查，有調查未盡之違法。(十一)、依被害人羅
鈺菁、羅○○之指述，至少有五人進入黃良助之屋內犯案，惟原
判決認定為四人，亦有判決理由矛盾之違法。(十二)、原判決未說明
丁○○與乙○○等四人間究為如何之犯罪謀議或犯意之聯絡，自
有理由不備之違法等語。上訴人丙○○上訴理由略稱：(一)、告訴
人宋其維指稱看見乙○○和甲○○手持木棍及模板等語，何以其
無任何防備而被重擊？如是背對黃、湯二人，又如何知二人手持
何物？又宋其維先稱黃、湯二人從車上下來手持模板、木棍等語
，後稱黃、湯二人係在地上拾起模板、木棍等語；宋其維既最後
手持鐵撬，何以現場未發現該鐵撬？若依宋其維所述情節，其受
傷應甚嚴重，何以僅受輕傷？足見宋其維所述為不可採信，原判
決未予詳查，竟予採信，亦屬違法。(二)、宋其維體格壯碩，丙○
○被追上後已無力掙脫而被壓住，不可能攻擊宋某，且當時已滿
頭是血，乙○○、甲○○見狀，惟恐發生人命，才不顧一切出手
相救，此由新竹南門綜合醫院之丙○○急救病歷表所載頭部外傷
併腦挫傷，休克不省人事，昏迷指數十一等情，即可證明，證人
謝佩君為宋其維之女友，立場偏頗，其所稱見三人毆打宋其維云
云，應不可取，且其所述前後不盡相符，原判決竟採信宋其維及
謝佩君之指述，顯與卷內證據資料不符，有判決理由矛盾之違法
。(三)、原審未依職權傳訊新竹市南門綜合醫院急診室主治醫師查
明昏迷指數十一之丙○○於案發時之精神狀態，又未傳訊案發現
場協助宋其維之二名路人或週邊住家人作證，以查明真相，有調
查未盡之違法。(四)、第一審判決認定丙○○送新竹南門綜合醫院
急救時間為三時五分，原審判決則記載為三時五十分，究竟何者
屬實，原審未詳加調查，顯有未合。(五)、原判決先則記載丙○○
所持用以攻擊宋其維之鐵撬事後現場未發現，後又謂現場查獲鐵
撬一支，已有判決矛盾之違法。又宋其維既稱其搶下鐵撬，則現
場理應發現該鐵撬，何以現場未發現？原審未予查明，竟拿在別
處搜到之鐵撬充為現場發現之證物，亦有未當。(六)、宋其維先稱
乙○○、甲○○從車內跳下時即手持木棍、鐵器云云，嗣又稱木
棍、鐵器係從地上拾起云云，所述前後矛盾。又宋其維先稱丙○
○手持鐵撬云云，再稱鐵撬從身上拿出來云云，又稱從外套取出
鐵撬云云，所言情節並不一致，顯與事實不符。(七)、證人謝佩君
就有二人或三人毆打宋其維，持何物器攻擊宋其維，有無看清楚
，前後證詞不盡相符，原審未予查明，即以其矛盾之證言為不利
丙○○之認定，有判決理由矛盾之違法。(八)、丙○○受傷嚴重，
原審未調查丙○○為何受傷，為何人所傷，又未說明丙○○所辯
未攻擊宋其維，係宋某持鐵撬攻擊伊等情，為不可採之理由，有
調查未盡及理由欠備之違法。(九)、宋其維手持鐵撬一路追捕丙○
○，將丙○○壓制在地上，再以鐵撬攻擊丙○○，致丙○○受重
傷，乙○○、甲○○見狀為搶救丙○○才持模板丟向宋某，致其
受傷，原審未查明真相，已有未合。又宋其維為掩飾暴行而隱匿
鐵撬，且宋某與大千綜合醫院有業務往來關係，其母在大千綜合
醫院任護理長，其女友謝佩君在該醫院任職，故其驗傷單所載之
真實性殊堪質疑，原審竟未予究明，亦有可議。(十)、原判決認定
進入黃良助屋內犯案者有乙○○、羅文成、丁○○、丙○○等四
人，進屋後將黃美珠及其女羅鈺菁、羅○○（姓名、年籍依法不
記載）三被害人以毛巾矇住眼睛，綑住身體，喝令三人趴在床上
等情。惟黃美珠母女三人指稱進入屋內之歹徒約五、六人；羅鈺
菁於原審稱：歹徒叫伊等趴在地上等語；羅○○稱伊眼睛未被矇
住等語，而上訴人等則稱：入屋者為三人，丁○○未參與等語。
究竟實情為何？原審就此未予詳查，有調查未盡之違法等語。
惟查證據之取捨與其證明力之判斷以及事實有無之認定，屬事實
審法院之職權，苟其取捨證據與判斷證據證明力並不違背經驗法
則及論理法則，即不容任意指為違背法令，而執為第三審適法之
上訴理由。本件原審認定上訴人等有原判決所載之強盜及準強盜
犯行，係以：(一)、強盜部分：上訴人等結夥三人以上攜帶兇器，
於白天侵入黃良助住宅強盜之犯行，業據乙○○、丙○○及共犯
羅文成於警詢、偵查、第一審及原審審理中供認不諱，並經甲○
○、丁○○二人於警詢、偵查及第一審羈押庭訊問時坦承屬實，
且經被害人黃良助、黃美珠、羅鈺菁、羅○○指述甚詳，經核彼
等所述情節大致相符。此外，並有被害人出具之贓物認領保管單
、現場照片、查獲之犯罪用工具西瓜刀一支、絲襪頭套一件、乳
膠手套一雙，及被上訴人等丟棄之保險箱、存摺，被害人所有遭
上訴人等焚燬之ＬＹ─六七八五號小客車照片等可資佐證；黃良
助所有ＭＦ─五九九一號小客車上之指紋，經鑑定屬乙○○所有
，在乙○○屋內查獲之菸蒂，經ＤＮＡ鑑定結果，分屬乙○○、
丁○○、羅文成、甲○○四人所有，足見上訴人等之自白與事實
相符等證據資料，予以綜合判斷，認上訴人等上開犯行，係犯刑
法第三百二十八條第一項之罪，而有同法第三百二十一條第一項
第三、四款之情形，應依第三百三十條第一項之加重強盜罪論處
，並於法定刑內量處其刑，已詳其所憑證據及認定之理由。並
指駁、說明上訴人丁○○、甲○○於第一審及原審審理中翻異前
詞，否認共犯強盜罪，丁○○辯稱：其自白是因警員詐稱供認犯
罪可請求准予交保，伊為求交保乃配合警方而為虛偽自白，伊未
參與黃良助住宅之強盜案云云，乙○○、丙○○、羅文成、甲○
○等人於第一審及原審審理中亦配合其辯詞，改稱：丁○○未參
與此犯行云云。甲○○於原審及第一審審理中辯稱：伊僅知要前
往黃良助住宅行竊，伊在附近把風，不知乙○○等人要強盜云云
。惟丁○○除於警訊時自白犯強盜案外，於檢察官偵查及第一審
羈押庭亦供承犯罪，共犯乙○○、丙○○、羅文成、甲○○於警
訊、偵查及第一審羈押庭亦均指稱共五人犯下黃良助住宅之強盜
案，丁○○確有參與等語，且互核所供情節大致相符，故其後翻
異前詞，所述均不足採。丁○○其餘所辯不在場之理由，亦均與
前揭事證不符，自難採信。上訴人甲○○於警訊、偵查及第一審
羈押庭均自承：事前有共同至黃良助住宅附近勘察現場，案發時
除伊任把風外，其他人均有進入屋內，都有拿西瓜刀，伊知道要
進去搶東西等語，共犯丙○○於偵查中亦供證：行搶前大家都有
研究過，是本著屋內沒人就偷，有人就控制屋內之人再說，甲○
○不可能不知道等語，是甲○○事後所辯不知要強盜云云，為避
重就輕之詞，亦不足取。所為論斷，均有卷存證據資料可資覆按
。從形式上觀察，並無違背法令之情形存在。(二)、加重準強盜未
遂部分：原判決認定上訴人乙○○、丙○○、甲○○有原判決所
載結夥三人以上，攜帶兇器，毀壞宋其維住宅門扇進入行竊未遂
，因脫免逮捕，而當場對宋其維施以強暴之犯行，係依憑乙○○
、丙○○、甲○○於警訊、偵查及第一審之供詞，共犯丁○○於
偵查及第一審之供述及被害人宋其維、目擊證人謝佩君於警訊、
偵查、第一審及原審訊問時所為之證言，參以宋其維被上訴人等
打傷之大千綜合醫院診斷證明書、現場照片及平面圖、查扣之犯
罪工具鐵撬一支、活動扳手一支、模板一塊、木棍一支等證據資
料，予以綜合判斷，認上訴人等上開所為，係犯刑法第三百二十
九條之準強盜罪，而有同法第三百二十一條第二項、第一項第二
、三、四款之情形，應依同法第三百三十條第二項之加重準強盜
未遂罪論處，並於法定刑內量處其刑，已詳其所憑證據及認定
之理由。並指駁、說明甲○○於審理中改稱其未參與本件竊盜犯
行，當場其表示不要偷云云，然甲○○係事前參與謀議行竊而同
往現場，如其不參與竊盜犯行，理應立即離去或向其他共犯明確
表示拒絕之意，乃其未如此而為，參以其於黃良助住宅強盜案，
亦係在現場附近把風，故其所謂「我不要做」，僅是表示不要親
自下手行竊，而仍要擔任把風工作之意，其所辯及乙○○、丙○
○於審理中附和其說，為卸責及迴護之詞，均不足取。至於上訴
人等雖否認有準強盜犯行，丙○○辯稱：當時被宋其維持鐵撬追
捕約三百公尺，因體力不支而無能力打宋某，且被宋某壓於地上
持鐵撬毆打云云；乙○○辯稱：當時丙○○被四人壓著，滿頭是
血，宋其維拿鐵撬打丙○○的頭，才下車將丙○○拉回車上云云
；甲○○辯稱：當時僅拿一模板丟向宋其維，並沒有持木棍毆打
云云。惟宋其維及證人謝佩君於警訊及偵、審中對於乙○○、丙
○○自宋其維住處竄出分頭逃逸，宋其維見狀自後緊追丙○○，
經追逐三百公尺後，與丙○○扭打，於制服丙○○後，乙○○持
模板、甲○○持木棍下車毆打宋其維，乙○○、甲○○、丙○○
隨即上車逃逸等情，均陳述一致，而宋其維確因本事件受有頭部
外傷、頭部血腫併腦震盪、全身多處擦傷（四肢及背部）等傷害
，且共住院二天等情，有卷附宋其維之診斷證明書二紙、照片、
現場圖等附卷可佐。參以竊盜共犯丁○○於偵查中供稱：丙○○
跑出來後，與屋主發生扭打，丙○○被屋主拉著，乙○○要救丙
○○，然後三人就發生扭打等語，足見上訴人等為要丙○○脫免
逮捕，而有施強暴，與宋其維發生扭打、互毆之行為。再就丙○
○於案發後之傷勢判斷，丙○○除「頭皮撕裂傷五公分之頭部外
傷」之「新生傷痕」外，並無其他傷痕，當時丙○○送急診時，
經醫師診斷結果，雖已休克，大腦有萎縮之情形，然當時丙○○
「頭蓋骨無明顯骨折」，亦「無顱內出血」之情況，其大腦萎縮
是長期漸進式所形成的現象，不可能因為二十四小時內所發生的
外傷造成，應係長久吸毒造成大腦萎縮一節，有卷附診斷證明書
及丙○○急診病歷資料可參，復經當時南門綜合醫院急診之醫師
葉時烊、劉建雄於第一審調查時證述甚詳，是丙○○於案發時僅
有「頭皮撕裂傷」之新生傷痕，至於丙○○會造成休克現象，實
因其長期吸毒（此觀諸丙○○之前科資料即明），造成大腦萎縮
，復經被害人追逐，引起體力不繼，又與乙○○、甲○○一起對
於宋其維施前述強暴行為，在極度緊張及瞬間劇烈運動下所致，
絕非僅因單純之無頭部骨折、未造成顱內出血之一處「頭皮撕裂
傷」所造成。且亦足徵丙○○、乙○○、甲○○所辯：當時宋其
維及路人壓住丙○○毆打云云之不可採。蓋若告訴人宋其維與二
名路人有壓住丙○○並予以毆打，豈會僅有一處「頭皮撕裂傷」
，而無其他任何新生傷害？又丙○○於案發後送往南門綜合醫院
救治時，其昏迷指數雖僅十一，對語言指揮已不能如正常人一般
反應，然此為下午三時五十分之狀態，距本件案發時已逾一小時
，尚不能就此證明丙○○於宋其維追躡當時，即全無反擊能力。
況衡情丙○○既經追躡三百公尺始遭制服，顯見並無束手就擒之
意，而現場查獲之鐵撬及活動扳手，均是丙○○等人於行竊時持
用之物，係經丙○○自行由身上取出，用以攻擊宋其維，迄乙○
○等人抵達後共同毆擊宋其維時，丙○○亦尚能持鐵撬會同毆擊
宋其維等情，業據宋其維指訴在卷，且未悖乎事理，應屬可信，
益徵丙○○等三人確有為丙○○脫免逮捕，而施強暴之行為。宋
其維逮捕現行犯丙○○之行為，為合法行為，丙○○等人對其逮
捕行為，無緊急避難之適用可言，故其對宋其維施暴以免丙○○
被逮捕之行為，乃準強盜犯行。原判決所為論斷，均有卷存證據
資料可憑。上訴意旨雖指摘原判決違法，惟查原判決已說明刑法
第三百二十九條所謂「當場」，並不以實施竊盜或搶奪者尚未離
去現場為限，即已離盜所而尚在他人跟蹤追躡中者，仍不失為當
場；又刑法所罰之脫免逮捕行為，並不以逮捕之初為限，縱犯罪
人業經制服，然既仍在逮捕後等待警察到來之前，其逮捕之狀態
仍在持續中，於此時對行追躡逮捕之人施強暴，冀以脫免逮捕，
自仍在刑法所規範之範圍，尚不得謂逮捕業已過去或非在當場。
本件宋其維自發現丙○○後，即尾隨追捕，最後雖制服丙○○，
然仍在等候警察到來之前，即遭丙○○、乙○○、甲○○三人共
同施暴，其逮捕並未中斷，仍屬刑法第三百二十九條所謂「當場
」。乙○○上訴意旨謂上開情形非屬「當場」云云，而指摘原判
決上開認定為違法，尚有誤會，自非合法之上訴理由。原判決係
依據丙○○於偵查中之供詞，認定黃良助住宅強盜一案，上訴人
等係本著「無人在即偷，有人在即行強盜」之共識犯案，甲○○
上訴意旨謂原判決就此未予說明，亦有誤會。上訴人丁○○於審
理中所辯其自白係因警員林德昌之詐稱供承犯罪可獲交保，為求
交保始為不實之自白云云，何以不足採信，原判決已詳述其理由
，況其於偵查及第一審羈押庭訊問時亦坦承犯罪，且原判決並非
僅憑其自白認定其犯罪，故捨棄其警詢中之自白，於判決本旨並
不生影響，尚難執此為合法之上訴理由。原審既認丁○○之犯行
事證已明，而未傳訊警員林德昌，此為原審調查證據職權之合法
行使，亦不得任意指摘為違法。原審於訊問證人時有命證人具結
，丁○○上訴意旨謂原審未命具結云云，尚有誤會。丁○○於警
訊中雖稱案發時其駕駛之車輛改掛竊來之車牌云云，但此部分之
供述為原判決所不採，自無丁○○上訴意旨所指原判決認定事實
與所採證據不符之違法。證人邱華旺於警詢時係稱：九十二年一
月十六日早上，時間不確定，伊見三輛車駛入乙○○住宅車庫，
第一部車為Ｑ八─一００二號車，其中一輛載了保險箱，並在住
處內敲敲打打等語。證人韋永柯於警訊時則稱：九十二年一月十
六日十點多不到十一點，伊見三部車駛入乙○○之住處，並載了
一保險箱，是ＬＹ─六七八八號車所載，並在住處敲敲打打，丁
○○之Ｑ八─一００二號車當天早上有從該處開出等語，足見二
人所指Ｑ八─一００二號車於九十二年一月十六日上午從乙○○
住處開出及駛入之時間並非指同一時間，二人所述並無不一致，
原判決自不須說明有何不一致之理由。原判決認定丁○○等人開
車返回乙○○之住處敲開保險箱之時間約上午十一時許，嗣即開
車外出丟棄保險箱、燒燬贓車，與證人韋永柯於第一審所稱：丁
○○再度從乙○○住處外出之時間在中午十二點之前等情，並無
不合，丁○○上訴意旨謂二者所指時間不符云云，指摘原判決違
法，亦非依據卷內資料執為指摘之合法上訴理由。被害人羅鈺菁
、羅○○雖指述進入黃良助屋內犯案者至少有五人，惟此為原判
決所不採，原判決僅依其所述，說明丁○○所辯未入內強盜云云
，為不可採，亦無丁○○所指之判決理由矛盾可言。被害人宋其
維所稱乙○○、甲○○從車上下來，手持模板、木棍攻擊伊等語
，乃精簡描述，而未說明木棍、模板係下車後從地上拾起之物，
與之後所稱木棍、模板係從地上拾得等情，並無矛盾之處。丙○
○持以犯案之鐵撬、扳手、模板及木棍均已經警查扣，原判決第
四十二頁第六行所載「現場未發現鐵撬」，乃宋其維因不知該鐵
撬已經警查扣，而於警訊時所為之供述，原判決認該鐵撬已扣獲
，並無與卷內資料不符之違法，丙○○執上開事項指摘原判決違
法，自非適法之上訴理由。丙○○於偵、審中並未聲請傳訊為其
急診之新竹市南門綜合醫院醫師，原審認無傳喚必要而未予傳喚
，不得指為違法；又何人協助宋其維逮捕丙○○，當時有無他人
目睹宋其維逮捕丙○○之過程，卷內並無任何資料，原審自無法
憑以傳訊，丙○○上訴意旨以原審未依職權傳訊上述證人為違法
云云，亦非合法之上訴理由。丙○○被送至新竹市南門綜合醫院
之時間為九十二年一月二十一日下午三時五十分許，有急診病歷
表影本在卷可證，第一審判決記載該時間為下午三時五分許，為
誤載，丙○○上訴意旨執此指摘原審就此未予查明，自係誤會。
宋其維就丙○○從何處取出鐵撬之描述有些微不同，乃描述狀況
之詳細程度不同而已；證人謝佩君就其目睹宋其維被打之情況，
先後所述雖不盡一致，亦係記憶清楚與否所致，尚難執此枝節問
題謂原判決採信其等之供詞為違法。宋其維與大千綜合醫院是否
有業務往來關係，其母及謝佩君是否在該院任職，並不足以證明
該院出具之宋其維受傷住院證明書為不可採，丙○○執此謂該驗
傷單殊堪質疑云云，自非得據為合法上訴之理由。黃良助住宅強
盜案之被害人黃美珠、羅鈺菁、羅○○所述進入屋內之歹徒人數
約五、六人，與原判決認定之三人雖有不符，乃精神緊張時導致
之誤認；而羅鈺菁所述其等被逼趴於地上與原判決所認係趴於床
上，雖有不同，乃枝節問題；另羅○○所稱伊眼睛未被矇住而看
到歹徒，乃指最初之情形，亦不能執此為適法之上訴理由。至於
其他上訴理由，均係就原審已調查、說明及依憑證據所為認事採
證職權之合法行使，依憑己見，所為之任意指摘，並重為事實之
爭執，殊與法律規定得為第三審上訴理由之違法情形不相適合，
衡以前開說明，此部分之上訴為違背法律上之程式，應予駁回。
二乙○○之加重強盜部分：
查第三審上訴書狀，應述上訴之理由，其未述者，得於提起
上訴後十日內補提理由書於原審法院，已逾上述期間，而於第三
審法院未判決前仍未提出上訴理由書狀者，第三審法院應以判決
駁回之，刑事訴訟法第三百八十二條第一項、第三百九十五條後
段規定甚明。本件上訴人乙○○不服原判決關於加重強盜部分之
判決，於九十四年五月五日提起上訴，並未述理由，迄今逾期
已久，於本院未判決前仍未提出，依上開規定，此部分之上訴自
非合法，應予駁回。
三傷害部分：
按刑事訴訟法第三百七十六條所列各罪之案件，經第二審判決者
，不得上訴於第三審法院，法有明文。本件上訴人乙○○、丙○
○、甲○○所犯刑法第三百七十七條第一項之傷害罪部分，核屬
刑事訴訟法第三百七十六條第一款之案件，依首開說明，既經第
二審判決，自不得上訴於第三審法院。縱此部分與加重準強盜未
遂部分有裁判上一罪之想像競合關係，為裁判上一罪，但加重準
強盜未遂部分之上訴為不合法，本院應從程序上予以駁回，而無
從為實體上判決，對於輕罪部分之此部分，亦無從適用審判不可
分原則，為實體上審判，上訴人等竟復提起上訴，顯為法所不許
，應予駁回。
據上論結，應依刑事訴訟法第三百九十五條，判決如主文。
中　　華　　民　　國　九十四　年　　七　　月　二十一　日
                      最高法院刑事第十庭
                          審判長法官  陳　正　庸
                                法官  賴　忠　星
                                法官  王　居　財
                                法官  林　開　任
                                法官  林　立　華
      本件正本證明與原本無異
                                      書  記  官
中　　華　　民　　國　九十四　年　　七　　月　二十八　日
                                                      Ｃ
